臺灣高等法院刑事判決
109年度上訴字第781號
上  訴  人  
即  被  告  顧大衛




選任辯護人  王妙華律師(法扶律師)  
上列上訴人即被告因違反槍砲彈藥刀械管制條例案件，不服臺灣
士林地方法院108年度重訴字第13號，中華民國108年12月10日第
一審判決（起訴案號：臺灣士林地方檢察署108年度偵字第9345
號），提起上訴，本院判決如下：
    主  文
上訴駁回。                 
    犯罪事實
一、顧大衛明知可發射子彈具有殺傷力之各式槍砲、爆裂物及具
    有殺傷力之子彈，均屬槍砲彈藥刀械管制條例所列管之物品
    ，未經主管機關許可，不得擅自製造、持有，仍基於製造可
    發射子彈具有殺傷力之改造手槍、爆裂物及子彈之犯意，於
    民國108年4月間，分別在桃園市○○區○○○路00號之傑國模型
    店，購入槍管內有阻鐵之仿半自動手槍製造之玩具槍、仿盒
    式槍製造之玩具槍、裝飾彈、底火，在臺北市大同區赤峰街
    某處五金行，購入喜利得原廠八號黑色火藥、四號火藥、奇
    異筆、鐵釘、彈簧、鋼珠、鉚釘，及在不詳處所購入塑膠罐
    、鐵釘、彈簧、鋼珠、鉚釘等物品後，自108年6月1日起，
    在臺北市○○區○○街00巷0弄0號居所，以槍管、空包彈、彈頭
    及附表編號10至18所示之工具及材料等物，製作撞針座，並
    持電鑽將仿半自動手槍製造之玩具槍及仿盒式槍製造之玩具
    槍之槍管貫通，製造如附表編號2所示可發射子彈，具有殺
    傷力之改造手槍1枝（槍枝管制編號：0000000000號）及如
    附表編號3所示可發射子彈，具有殺傷力之名片槍1枝（槍枝
    管制編號：0000000000號）；另將底火及火藥裝填入空包彈
    內，以AB膠黏合彈頭，製作如附表編號6、8所示具有殺傷力
    之直徑約8.8mm非制式子彈10顆（起訴書誤載為30顆，業經
    原審檢察官以補充理由書更正）、不具殺傷力之直徑約8.8m
    m非制式子彈1顆、具有殺傷力之直徑約9.0mm非制式子彈19
    顆、具有殺傷力之直徑約7.9mm非制式子彈1顆、不具殺傷力
    之直徑約9.0mm非制式子彈12顆，並以塑膠罐、奇異筆裝填
    火藥、鐵釘、彈簧、鋼珠、鉚釘等物品，續以熱融膠將其黏
    合，將外露爆引（芯）1條之方式製造完成如附表編號20所
    示具有殺傷力之爆裂物1個，及製造如附表編號19所示之奇
    異筆爆裂物未遂（因尚未加裝發火物，結構未完整），並因
    此持有上開製造完成之槍枝、子彈、爆裂物、爆裂物主要組
    成零件之火藥等物。嗣於108年6月22日，經警持臺灣士林地
    方法院核發之搜索票，搜索顧大衛前揭庫倫街居所，並扣得
    如附表所示之物，而查悉上情。
二、案經新北市政府警察局三重分局報告臺灣士林地方檢察署檢
    察官偵查起訴。
    理    由
壹、證據能力：
一、按被告以外之人於審判外之言詞或書面陳述，除法律有規定
    者外，不得作為證據；又被告以外之人於審判外之陳述，雖
    不符合同法第159條之1至第159條之4之規定，但經當事人於
    審判程序同意作為證據，法院審酌該言詞陳述或書面陳述作
    成時之情況，認為適當者，亦得為證據。當事人、代理人或
    辯護人於法院調查證據時，知有第159條第1項不得為證據之
    情形，而未於言詞辯論終結前聲明異議者，視為有前項之同
    意，刑事訴訟法第159條第1項及第159條之5分別定有明文。
    查當事人及辯護人對本判決所引用之被告以外之人於審判外
    之陳述均未爭執證據能力，迄言詞辯論終結前，亦未聲明異
    議，本院審酌該證據作成時並無違法及證明力明顯過低之瑕
    疵等情況，均認為適當，故有證據能力。
二、至於本判決所引用之非供述證據部分，非公務員違背法定程
    序所取得，當事人及辯護人亦均未爭執證據能力，依刑事訴
    訟法第158條之4反面解釋，均具證據能力。
貳、實體事項：　　
一、認定犯罪事實所憑之證據及理由：
  ㈠上揭犯罪事實，迭據被告顧大衛於警詢、偵查、原審及本院
    審理時均坦承不諱，並有現場及扣案物照片36張、新北市政
    府警察局三重分局108年8月20日新北警重刑字第0000000000
    號函附現場勘察報告、新北市政府警察局108年7月25日新北
    警鑑字第0000000000號鑑驗書各1份在卷（見偵卷一第54-71
    、209-259、264-266頁）及如附表編號1至20所示之物扣案
    可證。
　㈡又扣案如附表編號1至20所示之物，經送內政部警政署刑事警
    察局鑑定結果：①如附表編號2、3之槍枝，均可供擊發適用
    子彈使用，認具殺傷力；②送鑑定之直徑約8.8mm金屬彈頭組
    成之11顆非制式子彈，其中10顆均可擊發，認具殺傷力，1
    顆無法擊發，認不具殺傷力；③送鑑定之直徑約9.0mm金屬彈
    頭組成之非制式子彈31顆，其中19顆均可擊發，認具殺傷力
    ，12顆無法擊發，認不具殺傷力；④送鑑定之直徑約7.9mm金
    屬彈頭組成之非制式子彈1顆，可擊發，認具殺傷力；⑤附表
    編號12所示之疑似火藥3瓶，均檢出雙基發射火藥等成分；⑥
    附表編號19之奇異筆火藥，研判係以市售油漆筆作為容器，
    於內部自行加工將鐵釘（增傷物）、鉛丸（增傷物）、玩爆
    紙、雙基發射火藥及煙火類火藥填充於筆管內，惟並未加裝
    發火物，爆裂物結構尚不完整；⑦附表編號20所示之塑膠罐
    火藥，經研判係以塑膠瓶作為容器，於內部填裝雙基發射火
    藥、玩爆紙及鐵釘（增傷物），頂端以紅色塑膠瓶蓋封口，
    並外露紅色爆引（芯）1 條作為發火物，其深入容器內部與
    火藥、玩爆紙及鐵釘（增傷物）接觸，認屬結構完整之點火
    式爆裂物結構，研判點燃爆引（芯）會產生爆炸（裂）之結
    果，為槍砲彈藥刀械管制條例列管具殺傷力之爆裂物；又依
    據內政部86年11月24日臺（86）內警字第0000000 號公告，
    火藥為炸彈及爆裂物主要組成零件（詳細鑑定結果如附表備
    註欄所載）等情，有內政部警政署刑事警察局108年7月15日
    刑鑑字第0000000000號、108年7月22日刑鑑字第0000000000
    號鑑定書、108年8月1日刑鑑字第0000000000號鑑定書、108
    年8月8日刑鑑字第0000000000號函、108年9月12日刑偵五字
    第0000000000號鑑驗通知書在卷可憑（見偵卷一第260-261
    、159-168、272頁、偵卷二第16-20頁）。是被告之任意性
    自白核與事實相符，堪可採信。
  ㈢本件事證明確，被告前揭犯行，洵堪認定，應依法論科。
二、論罪
  ㈠按槍砲彈藥刀械管制條例第8條第1項及第12條第1項所列製造
    者，包括初製、改造之範疇，凡將不具殺傷力之槍枝、子彈
    加工改變原有性能、屬性，使成可發射子彈具有殺傷力之槍
    枝、可供適用槍枝擊發具有殺傷力之子彈俱是，修理損壞之
    零件或改造一概歸屬製造行為（最高法院86年度台上字第75
    58號、92年度台上字第924號、97年度台上字第4618號判決
    要旨參照），即改造行為亦屬製造行為之一種，不以從無至
    有為必要。次按未經許可製造具殺傷力槍枝、子彈，進而持
    有之低度行為，分別為其製造之高度行為所吸收，均不另論
    罪，且製造槍彈前，持有槍彈主要組成零件之行為，係製造
    之階段行為，亦不另論罪（最高法院94年度台上字第7252號
    判決意旨參照）。再按非法製造槍砲彈藥刀械等違禁物，所
    侵害者為社會法益，如果同時製造之違禁物客體種類相同（
    同為手槍，或同為子彈，或同為爆裂物），縱令製造完成之
    客體有數個（如數支手槍、數顆子彈、數顆爆裂物），應仍
    為單純一罪，不發生想像競合犯之問題，除非同時製造二種
    以上不相同種類之違禁物客體（如同時製造手槍及子彈，或
    手槍及爆裂物），始有一行為觸犯數罪名之想像競合犯適用
    （最高法院90年度台上字第7213號、103年度台上字第602號
    、102年度台上字第3073號判決意旨參照）。末按槍砲彈藥
    刀械管制條例第12條第1項之製造子彈未遂罪，旨在處罰其
    製造行為，凡行為人主觀上基於製造具殺傷力之子彈之犯意
    ，客觀上著手於製造子彈之構成要件行為，即成立犯罪，至
    於製造行為是否完成，則屬既遂、未遂問題。而既、未遂判
    斷之標準，應視製造之子彈有無殺傷力為斷，是行為人已著
    手製造子彈，縱其製造之成品尚未至具有殺傷力之程度，因
    其行為依一般社會通念評價仍具有危險性，仍屬未遂犯，不
    得以其製造之子彈不具殺傷力，而認其製造行為不成立犯罪
    。
  ㈡次按行為後法律有變更者，適用行為時之法律，但行為後之
    法律有利於行為人者，適用最有利於行為人之法律，刑法第
    2條第1項定有明文。查被告行為後，槍砲彈藥刀械管制條例
    第7條第1項、第8條第1項規定業於109年6月10日經總統公布
    修正，並於同年6月12日施行，經比較修正前後之規定，上
    開2條項均僅在條文中所列各式槍砲前增加「制式或非制式
    」5字，其餘構成要件及法定刑均未修正，是比較修正前後
    之規定，修正後之規定均未較有利於被告，依刑法第2條第1
    項規定，應適用修正前即被告行為時之法律。原審未及比較
    適用，但結果並無二致。核被告所為，係犯修正前槍砲彈藥
    刀械管制條例第7條第1項之未經許可製造爆裂物罪、修正前
    同條例第8條第1項之未經許可製造可發射子彈具有殺傷力之
    改造手槍罪、同條例第12條第1項之未經許可製造子彈罪。
    又其未經許可製造爆裂物罪、製造具殺傷力槍枝、製造子彈
    ，進而持有之低度行為，分別為其製造之高度行為所吸收，
    均不另論罪；且製造爆裂物、製造槍彈前，持有爆裂物主要
    組成零件（即火藥）、持有槍彈主要組成零件之行為，均係
    製造之階段行為，亦均不另論罪（最高法院94年度台上字第
    7252號判決意旨參照）。
  ㈢被告各於密切接近之時地，實施製造如附表編號19、20之爆
    裂物（附表編號19之爆裂物結構尚未完整，係犯製造爆裂物
    未遂罪；附表編號20之爆裂物則結構完整，係犯製造爆裂物
    既遂罪）、製造如附表編號6、8之子彈（其中30顆子彈具殺
    傷力，係犯製造子彈既遂罪；其中13顆子彈不具殺傷力，係
    犯製造子彈未遂罪）之行為，分別係侵害同一法益，各行為
    之獨立性極為薄弱，依一般社會健全觀念，在時間差距上，
    難以強行分開，在刑法評價上，以視為數個舉動之接續施行
    ，合為包括之一行為予以評價，較為合理，而均屬接續犯，
    是被告所為應分別論以一製造爆裂物既遂罪、一製造子彈既
    遂罪（原審認製造爆裂物未遂及製造子彈未遂之行為，均已
    為既遂部分吸收，容有未洽，應予更正）。檢察官雖漏未論
    及被告製造13顆子彈未遂之犯行，惟因與已起訴之製造子彈
    既遂犯行，有接續犯之實質上一罪關係，為起訴效力所及，
    應併予審究，附此敘明。
  ㈣被告基於製造爆裂物、槍枝、子彈之犯意，同時製造爆裂物
    、槍枝、子彈而觸犯上開3罪名，其時間及行為均具有部分
    重疊關係，係以一行為同時觸犯數罪名之想像競合犯，應依
    刑法第55條規定，從一重之未經許可製造爆裂物罪處斷。檢
    察官認應予分論併罰，尚有誤會。
三、駁回被告上訴之理由：
　㈠被告上訴意旨略以：其於105年間經衛生福利部臺東醫院確診
    患有思覺失調症，因思覺失調症而有幻聽症狀，於108年間
    至陳信任身心精神科就診治療，其多年來飽受精神疾病所苦
    ，行為時因幻聽致識別行為違法或依其辨識而行為之能力顯
    著減低，故應依刑法第19條第2項規定減輕其刑，原審未予
    調查，逕認其行為時未受所罹患之精神疾病影響，自有調查
    未盡之違誤；又被告為檢警查獲時，對於其改造之槍砲、彈
    藥等來源、過程均坦承不諱，配合檢警偵辦，態度良好，雖
    未因而查獲或因而防止重大危害治安事件發生，但本於槍砲
    彈藥刀械管制條例第18條第4項同一法理，宜類推適用前揭
    規定減輕其刑；再其自幼父母離異，與母親、外婆同住，詎
    料母親罹患鼻咽癌，因病造成雙側聽力受損，其於高一下學
    期休學北上照顧母親，因此只有國中學歷，並因更生人身分
    而遭老闆婉拒工作，身心遭受刺激，幻聽症狀日漸嚴重，萌
    生改造槍枝想法，在押期間，有感母親不離不棄，決定坦然
    面對自己犯行，且其改造槍枝並未用來傷害他人，僅因對機
    械方面之興趣及緩解幻聽而為，爾後當會以此為戒，絕無再
    犯之虞，請依刑法第59條規定減輕其刑云云。經查：
　⒈被告於108年1月至5月底間，因嚴重失眠、焦慮情緒及疑似躁
    鬱症狀，至陳信任精神科診所就診，並無幻覺或其他明顯精
    神病症狀，因此並無識別行為違法或行為能力顯著降低之情
    形，有陳信任精神科診所函在卷可參（見本院卷第139-143
    頁），是被告及其辯護人主張有刑法第19條第2項規定之適
    用云云，自無可採。
　2.又警方在搜索被告前，已掌握被告違反槍砲彈藥刀械管制條
    例等相關資訊，並據此向臺灣士林地方法院聲請核發搜索票
    獲准乙情，有該院108年度聲搜字第395號搜索票在卷可憑（
    見偵卷一第23頁），故並非被告供出，警方始知悉其製造槍
    枝、彈藥、爆裂物犯行，又被告係自行購買材料、工具，以
    製造具有殺傷力之槍枝、子彈、爆裂物，本案並無查獲槍枝
    來源及去向之情形，業據被告所自承，要與槍砲彈藥刀械管
    制條例第18條第4項所規定「供述全部槍砲、彈藥、刀械之
    來源及去向，因而查獲或因此防止重大危害治安事件之發生
    」之要件不符，被告及辯護人主張宜類推適用上開規定，要
    屬無據，亦無可取。
　3.查刑法第59條規定之酌量減輕其刑，必須犯罪另有特殊之原
    因與環境，在客觀上足以引起一般同情，認為即使予以宣告
    法定最低度刑，猶嫌過重者，始有其適用。查被告為警查獲
    具有殺傷力之槍枝有2枝、具有殺傷力之子彈有30顆、不具
    殺傷力之子彈有13顆，及具殺傷力之爆裂物1個、不具殺傷
    力之爆裂物1個，並有2枝尚未改造之槍枝、3支槍管、18顆
    空包彈及大批槍彈零件、底火、火藥等物，其所為顯已嚴重
    危害社會治安。而被告亦無幻聽、幻覺等症狀，已如前述，
    是其所辯為減緩幻聽而製造槍砲云云，顯非事實。再被告除
    本案外，另於106年間因違反槍砲彈藥刀械管制條例案件，
    經臺灣新北地方檢察署檢察官以106年度偵字第22875號提起
    公訴，嗣經本院以108年度上訴字第516號判處有期徒刑1年5
    月確定；於107年間亦因違反槍砲彈藥刀械管制條例案件，
    經臺灣臺北地方檢察署檢察官以107年度偵字第15178號提起
    公訴，經臺灣臺北地方法院以107年度訴字第563號判處有期
    徒刑1年4月，嗣經本院以108年度上訴字第1201號駁回上訴
    ，再經最高法院以108年度台上字第2800號駁回上訴確定，
    此有本院被告前案紀錄表可佐，是被告在本案前已2次因違
    反槍砲彈藥刀械管制條例案件遭起訴、判刑，仍不知悔改，
    再犯下本案，甚至行為更加嚴重，提高為自行製造爆裂物、
    槍枝及子彈，實難認其犯罪有何特殊之原因與環境，在客觀
    上足以引起一般同情，認為即使予以宣告法定最低度刑，猶
    嫌過重之情形，故無刑法第59條規定之適用。
  ㈡原審以被告罪證明確，並審酌被告無視於政府嚴格管制槍、彈、爆裂物之政策，僅為個人興趣，即漠視法律禁令，任意製造具有殺傷力之槍枝、子彈、爆裂物，對公眾安全與社會治安之潛在危害甚鉅，且前有多次持有槍枝遭查獲之紀錄，猶未能記取教訓，進而為本案製造扣案槍、彈及爆裂物、犯後坦承犯行之態度、未曾持扣案槍、彈、爆裂物犯罪、犯罪之動機、目的、手段、加工製造之方式、製造及持有具殺傷力槍、彈、爆裂物之數量、期間、危害程度，及國中畢業之智識程度、患有思覺失調病症及母親罹癌之家庭生活狀況等一切情狀，量處有期徒刑8年6月，併科罰金新臺幣20萬元，並諭知罰金如易服勞役之折算標準及依法宣告沒收扣案如附表編號1-5、7、9-20所示之物。核其認事用法俱無違誤，且顯已斟酌刑法第57條各款事由而為刑之量定，兼顧被告有利與不利之科刑資料，既未逾越法定範圍，亦無違背公平正義之精神，客觀上不生量刑畸重或有所失入之裁量權濫用，核與罪刑相當原則無悖。是原審之量刑實屬允當。被告猶執前詞提起上訴，業經本院論駁說明如前，被告上訴為無理由，應予駁回。
據上論斷，應依刑事訴訟法第368 條，判決如主文。
本案經檢察官江玟萱提起公訴，檢察官謝宗甫到庭執行職務。
中　　華　　民　　國　 109　　年　　6　　月　　23　　日
    　　　　　　 刑事第十七庭  審判長法　官 鄭水銓
                                     法　官 黃雅芬
                                     法　官 李世華
以上正本證明與原本無異。
如不服本判決，應於收受送達後20日內向本院提出上訴書狀，其
未敘述上訴之理由者並得於提起上訴後20日內向本院補提理由書
（均須按他造當事人之人數附繕本）「切勿逕送上級法院」。
                                     書記官 莊佳鈴
中　　華　　民　　國　　109 　年　　6 　　月　　23　　日
附錄：本案論罪科刑法條全文　　　　　　　　　　　　　　　
修正前槍砲彈藥刀械管制條例第7條
未經許可，製造、販賣或運輸火砲、肩射武器、機關槍、衝鋒槍
、卡柄槍、自動步槍、普通步槍、馬槍、手槍或各類砲彈、炸彈
、爆裂物者，處無期徒刑或7 年以上有期徒刑，併科新臺幣3 千
萬元以下罰金。
未經許可，轉讓、出租或出借前項所列槍砲、彈藥者，處無期徒
刑或5 年以上有期徒刑，併科新臺幣1千萬元以下罰金。
意圖供自己或他人犯罪之用，而犯前二項之罪者，處死刑或無期
徒刑；處徒刑者，併科新臺幣5千萬元以下罰金。
未經許可，持有、寄藏或意圖販賣而陳列第1 項所列槍砲、彈藥
者，處5 年以上有期徒刑，併科新臺幣1千萬元以下罰金。
意圖供自己或他人犯罪之用，以強盜、搶奪、竊盜或其他非法方
法，持有依法執行公務之人所持有之第1 項所列槍砲、彈藥者，
得加重其刑至二分之一。
第1 項至第3 項之未遂犯罰之。
修正前槍砲彈藥刀械管制條例第8 條
未經許可，製造、販賣或運輸鋼筆槍、瓦斯槍、麻醉槍、獵槍、
空氣槍或第4 條第1 項第1 款所定其他可發射金屬或子彈具有殺
傷力之各式槍砲者，處無期徒刑或5 年以上有期徒刑，併科新臺
幣1 千萬元以下罰金。未經許可，轉讓、出租或出借前項所列槍
枝者，處5 年以上有期徒刑，併科新臺幣1 千萬元以下罰金。
意圖供自己或他人犯罪之用，而犯前二項之罪者，處無期徒刑或
7 年以上有期徒刑，併科新臺幣1 千萬元以下罰金。
未經許可，持有、寄藏或意圖販賣而陳列第1 項所列槍枝者，處
3 年以上10年以下有期徒刑，併科新臺幣7 百萬元以下罰金。第
1 項至第3 項之未遂犯罰之。犯第1 項、第2 項或第4 項有關空
氣槍之罪，其情節輕微者，得減輕其刑。
槍砲彈藥刀械管制條例第12條
未經許可，製造、販賣或運輸子彈者，處1 年以上7 年以下有期
徒刑，併科新台幣500 萬元以下罰金。
未經許可，轉讓、出租或出借子彈者，處6 月以上5 年以下有期
徒刑，併科新台幣300 萬元以下罰金。
意圖供自己或他人犯罪之用，而犯前二項之罪者，處3 年以上10
 年以下有期徒刑，併科新台幣700 萬元以下罰金。
未經許可，持有、寄藏或意圖販賣而陳列子彈者，處5 年以下有
期徒刑，併科新台幣300 萬元以下罰金。第1項至第 3 項之未遂
犯罰之。　　　
附表
編號 品   名 數量 備   註 1 手槍（槍枝管制編號：0000000000號） 1枝 ①鑑定結果認係仿半自動手槍製造之槍枝，經操作檢視，槍管內阻鐵及滑套內撞針洞均未車通，且欠缺撞針、抓子鉤、滑套固定卡榫等物，無法供擊發子彈及發射彈丸使用，認不具殺傷力。 ②內政部警政署刑事警察局108年7月22日刑鑑字第0000000000號鑑定書（見偵卷一第159頁）。 ③預備供製造槍枝之用。 2 手槍（槍枝管制編號：0000000000號） 1枝 ①鑑定結果認係改造手槍，由仿半自動手槍製造，車通槍管內阻鐵而成，擊發功能正常，可供擊發適用子彈使用，認具殺傷力。 ②內政部警政署刑事警察局108年7月22日刑鑑字第0000000000號鑑定書（見偵卷一第159頁）。 3 名片槍（槍枝管制編號：0000000000號） 1枝 ①鑑定結果認係改造盒式槍，由仿盒式槍製造之槍枝，車通槍管內阻鐵而成，擊發功能正常，可供擊發適用子彈使用，認具殺傷力。 ②內政部警政署刑事警察局108年7月22日刑鑑字第0000000000號鑑定書（見偵卷一第159、160頁）。 4 名片槍（槍枝管制編號：0000000000號） 1枝 ①鑑定結果認係仿盒式槍製造之槍枝，槍管內阻鐵均未車通，且欠缺撞針等物，無法供擊發子彈及發射彈丸使用，認不具殺傷力。 ②內政部警政署刑事警察局108 年7 月22日刑鑑字第0000000000號鑑定書（見偵卷一第160頁）。 ③供改造槍枝之用。 5 槍管 3個 ①鑑定結果認均係金屬槍管（內均具阻鐵）。 ②內政部警政署刑事警察局108年7月22日刑鑑字第0000000000號鑑定書（見偵卷一第160頁）。 ③預備供製造槍枝之用。 6 子彈 11顆 ①鑑定結果（現場編號6-1）認均係非制式子彈，由金屬彈殼組合直徑約8.8mm 金屬彈頭而成，採樣4顆試射，3顆均可擊發，認具殺傷力，1顆無法擊發，認不具殺傷力。剩餘7顆均經試射，均可擊發，認具殺傷力。 ②內政部警政署刑事警察局108年7月22日刑鑑字第0000000000號鑑定書、108年8月8日刑鑑字第0000000000號函（見偵卷一第159、272頁）。 7 空包彈 18顆 ①鑑定結果（現場編號6-2）17顆認均係非制式金屬彈殼，1 顆認係口徑9mm制式空包彈，不具金屬彈頭，認不具殺傷力。 ②內政部警政署刑事警察局108年7月22日刑鑑字第0000000000號鑑定書（見偵卷卷一第160頁）。 ③預備供製造子彈之用。 8 子彈 32顆 ①鑑定結果（現場編號7）其中31顆認均係非制式子彈，由金屬彈殼組合直徑約9.0mm金屬彈頭而成，採樣10顆試射，5 顆均可擊發，認具殺傷力，5顆無法擊發，認不具殺傷力；另1顆認係非制式子彈，由金屬彈殼組合直徑約7.9mm金屬彈頭而成，經試射，可擊發，認具殺傷力。剩餘21顆均經試射，14顆均可擊發，認具殺傷力，7顆均無法擊發，不具殺傷力。 ②內政部警政署刑事警察局108年7月22日刑鑑字第0000000000號鑑定書、108年8月8日刑鑑字第0000000000號函（見偵卷一第160、272頁）。 9 彈頭彈殼 1盒 ①鑑定結果（現場編號8，彈頭9顆、彈殼12顆）認分係非制式金屬彈頭、非制式金屬彈殼等物。 ②內政部警政署刑事警察局108年7月22日刑鑑字第0000000000號鑑定書（見偵卷一第160頁）。 ③預備供製造子彈之用。 10 槍枝零組件 1盒 ①鑑定結果（現場編號9）認分係金屬撞針、金屬抓子鉤、金屬復進簧桿、金屬彈簧等物。 ②內政部警政署刑事警察局108年7月22日刑鑑字第0000000000號鑑定書（見偵卷一第160頁）。 ③預備供製造槍枝之用。 11 底火片 1包 ①鑑定結果（現場編號10-1、10-2）經檢視為紅色物質及粉紅色物質，淨重0.21公克、0.06公克，取0.08公克、0.03公克鑑定用罄，餘0.13公克、0.03公克，檢出磷粉（P）及氯酸鉀（KCIO3）等成分，認係煙火類火藥。 ②內政部警政署刑事警察局108年7月15日刑鑑字第0000000000號鑑定書（見偵卷一第260、261頁）。 ③預備供製造子彈之用。 12 火藥 3瓶 ①鑑定結果（現場編號11-1）經檢視為淡黃色球狀物質、黑灰色球狀物質、黑灰色物質及黃色物質，淨重0.62公克，取0.15公克鑑定用罄，餘0.47公克，檢出硝化纖維（Nitrocellulose）、硝化甘油（Nitroglycerin）、CentraliteΠ、Di phenylamine、Dibutyl phthalate、2-Nitro-N-phenylbenzenamine及4-Nitro-N-phenylbenzenamine等成分，認係雙基發射火藥。另檢出硝酸鋇及史蒂芬酸鉛（LeadStyphnate）等成分。 ②鑑定結果（現場編號11-2）經檢視為淡黃色球狀物質、黑灰色球狀物質及黃色物質，淨重0.33公克，取0.09公克鑑定用罄，餘0.24公克，檢出硝化纖維（Nitrocellulose）、硝化甘油（Nitroglycerin）、CentraliteΠ、Diphenylamine、Dibutyl phthalate、2-Nitro-N-phenylbenzenamine、4-Nitro-N-phenylbenzenamine、1-Methyl-3 ,3-diphenylurea等成分，認係雙基發射火藥。另檢出硝酸鋇及史蒂芬酸鉛（Lead Styphnate）等成分。 ③鑑定結果（現場編號11-3）經檢視為白色球狀物質、黑灰色物質及黃色物質，淨重0.60公克，取0.15公克鑑定用罄，餘0.45公克，檢出硝化纖維（Nitrocellulose）、硝化甘油（Nitroglycerin ）、CentraliteΠ等成分，認係雙基發射火藥。另檢出硝酸鋇及史蒂芬酸鉛（Lead Styphnate）等成分。 ④內政部警政署刑事警察局108年7月15日刑鑑字第0000000000號鑑定書（見偵卷一第260、261頁）。 ⑤供製造爆裂物之用。 13 塑膠罐 3罐 預備供製造爆裂物之用。 14 熱融膠 1個  15 萬力夾 1個  16 電鑽 1個  17 鑽頭固定器 1個  18 工具 1批 （現場編號17）有電子游標1個、鐵鉗4支、抓彈勾彈簧3 個。 均係供製造改造槍枝、子彈、爆裂物之用。 19 奇異筆火藥 1個 ①鑑定結果（現場編號21、B3）外觀檢視及X光透視結果，送驗證物外觀係「PAINT MARKER」之市售油漆筆，經量測證物長約14公分、直徑約1.398公分、重約19.9公克，使用X光透視其內部構造，發現筆管內有填充疑似火藥粉末、鐵釘及圓珠等增傷物，拆解及取樣鑑析結果，拆解該油漆筆，於筆管內取出鐵釘1支（長約2公分）、小鉛丸22顆（直徑約0.382 公分）、玩爆紙6顆（直徑約0.7公分）及疑似火藥粉末（重約2.5 公克），將取出疑似火藥取樣送驗，檢出硝化纖維（Nitrocellulose；NC）、硝化甘油（Nitroglycerin ；NG）、Diphenylamine、CentraliteΠ、過氯酸鉀、磷粉（P ）及鋁粉（A1）等成分，認係雙基發射火藥。另檢出硝酸鋇及史蒂芬酸鉛（Lead Styphnate）等成分。綜合研判送驗證物係以市售油漆筆作為容器，於內部自行加工將鐵釘（增傷物）、鉛丸（增傷物）、玩爆紙、雙基發射火藥及煙火類火藥填充於筆管內，惟並未加裝發火物，爆裂物結構尚不完整，依據內政部86年11月24日臺（86）內警字第0000000 號公告，火藥為炸彈及爆裂物主要組成零件。 ②內政部警政署刑事警察局108年9月12日刑偵五字第0000000000號鑑驗通知書、108年8月1日刑鑑字第0000000000號鑑定書（見偵卷二第16、17、20頁）。 20 塑膠罐爆裂物 1個 ①鑑定結果（現場編號22、B1）外觀檢視及X 光透視結果，送驗證物外觀係圓柱狀透明塑膠瓶容器，瓶內有填充疑似火藥粉末、鐵釘及玩爆紙，頂端以紅色塑膠瓶蓋封口，且外露紅色爆引（芯）1條（長約7公分），經量測瓶高約5公分、寬約2.3公分，瓶口直徑約2.588公分，重約18.8公克，使用X 光透視其內部結構，發現瓶內有填充鐵釘等增傷物，拆解及取樣鑑析結果，拆解取下塑膠瓶容器之紅色瓶蓋，於瓶內取出疑似火藥粉末（重約5.9公克）、總長約11.5公分之紅色爆引（芯）1條、完整鐵釘19支（長約2公分）、斷裂不完整鐵釘5支（長均小於1公分）及玩爆紙9顆；外露之爆引（芯）深入瓶內約4.5公分，並與疑似火藥粉末、鐵釘等物接觸，將取出之疑似火藥粉末取樣送驗，檢出硝化纖維（Nitrocellulose；NC）、硝化甘油（Nitroglycerin；NG）、Diphenylamine、CentraliteΠ及鋁粉（A1）等成分，認係雙基發射火藥。另檢出硝酸鋇及史蒂芬酸鉛（Lead Styphnate）等成分。綜合研判送驗證物係以塑膠瓶作為容器，於內部填裝雙基發射火藥、玩爆紙及鐵釘（增傷物），頂端以紅色塑膠瓶蓋封口，並外露紅色爆引（芯）1 條作為發火物，其深入容器內部與火藥、玩爆紙及鐵釘（增傷物）接觸，認屬結構完整之點火式爆裂物結構，研判點燃爆引（芯）會產生爆炸（裂）之結果，為槍砲彈藥刀械管制條例列管具殺傷力之爆裂物。 ②內政部警政署刑事警察局108 年9 月12日刑偵五字第0000000000號鑑驗通知書、108 年8 月1 日刑鑑字第0000000000號鑑定書（見偵卷二第16、17、20頁）。 21 爆竹煙火 1個 ①鑑定結果（現場編號23、B2）外觀檢視及X 光透視結果，送驗證物外觀係疑似紙質市售爆竹煙火，其外露綠色爆引（芯）1條（長約5 公分），經量測證物高約5 公分，直徑約2.344 公分，重約18.4公克，經X 光透視其內部結構，管內填裝原廠火藥粉末顆粒，未發現有其他改（變）造之情形。綜合研判，送驗證物係市售之爆竹煙火，經外觀檢視及X光透視未發現有改（變）造情形，非屬槍砲彈藥刀械管制條例所列管之爆裂物。 ②內政部警政署刑事警察局108年9月12日刑偵五字第0000000000號鑑驗通知書（見偵卷二第17頁）。